【裁判字號】    95,裁,224
【裁判日期】    950209
【裁判案由】    刑事
【裁判全文】
最  高  行  政  法  院  裁  定
                                     95年度裁字第00224號
抗  告  人  甲○○
上列抗告人因與相對人臺灣基隆地方法院檢察署間有關刑事事件
，對於中華民國94年2月25日臺北高等行政法院93年度訴字第387
2號裁定提起抗告，本院裁定如下︰
    主  文
抗告駁回。
抗告訴訟費用由抗告人負擔。
    理  由
一、按抗告法院認抗告為不合法或無理由者，應為駁回抗告之裁
    定。
二、本件抗告意旨略謂：按行政偵查程序並非訴訟事件，地方法
    院檢察署不屬司法院而屬行政院法務部，因此其所為應屬行
    政準備程序而非法官審理之訴訟案件。況若依原裁定意旨，
    檢察事務官可兼法官，可用不起訴處分書充當判決書，於此
    司法院無權限可管，行政院亦無從置喙，人民權益將無保障
    ，爰請求廢棄原裁定，並撤銷93年度偵字第1119號、2029號
    不起訴處分書。
三、本院查：按經告發之刑事案件如何偵查，偵查結果如何處理
    ，均屬檢察官職權事項，為廣義司法權之行使，與一般行政
    機關行使公權力之情形不同。刑事案件偵查結果應為起訴或
    不起訴處分，乃檢察官居於偵查主體之地位，行使廣義司法
    權之決定，非居於行政機關之地位，行使公權力之擬制行政
    處分可比。檢察機關所為不起訴處分或駁回再議之決定，實
    質上仍屬偵查結果之處理，為行使廣義司法權之結果，非居
    於行政機關之地位所為之單方行政行為，與行政處分無關，
    非行政法院所能審認者。是告發人對於所告發刑事案件之處
    理有所不服，應循刑事訴訟程序尋求救濟，非行政法院審理
    之權限範圍。本件抗告人先對訴外人陳新埤、廖德聰提出瀆
    職等罪嫌之告發、告訴，後又對訴外人湯文祥、湯文華、湯
    文鐘、湯林金治提出恐嚇等罪嫌之告發、告訴，經相對人之
    檢察官偵查結果，未發現何犯罪嫌疑，分別以93年度偵字第
    1119號、第2029號不起訴處分書暨簽結通知函等為通知，抗
    告人猶未甘服，爰提起本件行政訴訟，起訴請求撤銷93年度
    偵字第1119號、2029號不起訴處分書等語；原裁定認查臺灣
    基隆地方法院檢察署檢察官前開不起訴處分，參酌首揭說明
    ，均屬刑事訴訟範疇，非屬行政爭訟救濟範圍內之事項，抗
    告人對之不服，應依刑事訴訟法規定循求救濟，詎竟就非屬
    行政法院權限事項，提起行政訴訟，顯非合法，至於抗告人
    所訴抗告人所有損失權益由相對人負擔，除已失附麗外，無
    論是否有理由，依國家賠償法第11條，行政訴訟法第7條、
    第8條第2項規定，亦不得單獨逕向行政法院提起損害賠償之
    訴，此部分之訴，亦不合法，遂依行政訴訟法第107條第1項
    第1款裁定駁回其起訴，經核並無不合。抗告人以前開各詞
    指摘原裁定違誤，求為廢棄，為無理由，應予駁回。
四、依行政訴訟法第104條、民事訴訟法第95條、第78條，裁定
    如主文。
中    華    民    國    95    年    2     月    9      日
                  第一庭審判長法  官  葉  振  權
                              法  官  吳  明  鴻
                              法  官  陳  秀  美
                              法  官  劉  鑫  楨
                              法  官  梁  松  雄
以  上  正  本  證  明  與  原  本  無  異
中    華    民    國    95    年    2     月    9     日
                              書記官  陳  盛  信


司法院資訊處製作；財團法人民間司法改革基金會備份。
